fr: Type de commutateur du clavier: Clic; Linéaire; Tactile; Autre
hu: Billentyűzet kapcsolójának típusa: Bekattintható; Lineáris; Tapintható; Egyéb
sl-SI: Vrsta stikala tipkovnice: Kliki; Linearno; Tipna; Drugo
en: Keyboard switch type: Clicky; Linear; Tactile; Other
pl: Typ przełącznika klawiatury: Kliknij; Liniowy; Ruchowy; Inne
sk-SK: Typ prepínača klávesnice: Clicky; Lineárny; Hmatový; Iné
nl: Toetsenbordschakelaartype: Clicky; Lineair; Tactiel; Andere
bg-BG: Тип превключвател на клавиатурата: Щракаща; Линейна; Тактилна; Други
th: ประเภทสวิตช์คีย์บอร์ด: สวิตช์แบบ Clicky; โพลาไรเซชันเชิงเส้น; สวิตช์แบบ Tactile; อื่นๆ
tr: Klavye Anahtar Türü: Tıklamalı; Doğrusal; Dokunsal; Diğer
pt-BR: Tipo de chave de teclado: Clicável; Linear; Tátil; Outro
sv: Typ av tangentbordsknappar: Clicky; Linjär; Taktil; Övrigt
cs: Typ spínače klávesnice: Klikací; Lineární; Taktilní; Jiné
ru: Тип переключателей на клавиатуре: Щелкающая; Линейная; Тактильная; Другая
zh-TW: 鍵盤機械開關類型: 機械聲; 線性; 手感; 其他
lt-LT: Klaviatūros klavišų atsako tipas: Su paspaudimo garsu; Linijiniai; Taktiliniai; Kita
fi: Näppäimistön kytkintyyppi: Clicky; Lineaarinen; Tactile; Muu
it: Tipo di interruttore da tastiera: Clicky; Lineare; Tattile; Altro
es: Tipo de interruptor de teclado: Clic; Lineal; Táctil; Otros
el: Τύπος διακόπτη πληκτρολογίου: Κλικαριστός; Γραμμικός; Απτός; Άλλο
nb: Tastaturbrytertype: Klikkete; Lineær; Taktil; Annet
de: Tastaturschaltertyp: Mechanisch; Linear; Taktil; Sonstiges
hr-HR: Vrsta prekidača tipkovnice: Kliktavi; Linearni; Taktilni; Ostalo
ja: キーボードスイッチの種類: クリッキー; 線型; タクタイル; その他
ro-RO: Tip taste tastatură: Cu efect sonor; Liniară; Tactil; Altele
zh-CN: 键盘开关类型: 咔哒声; 线性; 触觉; 其他
pt-PT: Tipo de interruptor de teclado: Clicável; Linear; Tátil; Outro
vi: Loại bộ chuyển đổi bàn phím: Có khấc; Tuyến tính; Đầm tay; Khác
ko: 키보드 스위치 유형: 클릭; 선형; 택타일; 기타
da: Tastaturtasttype: Klik; Lineær; Taktil; Andet